【裁判字號】    90,訴,294
【裁判日期】    901128
【裁判案由】    竊盜
【裁判全文】
臺灣雲林地方法院刑事判決
    公  訴  人  臺灣雲林地方法院檢察署檢察官
    被      告  庚○○
右列被告因竊盜案件，經檢察官提起公訴（九十年度偵字第一八五０號），本院判決
如左：
    主  文
庚○○共同連續攜帶兇器竊盜，處有期徒刑壹年貳月；應於刑之執行前，令入勞動場
所強制工作，其期間為年。
扣案之萬能鑰匙貳支，均沒收之。
    事  實
一、庚○○因竊盜案件，分別於民國八十七年六月十九日，經本院判處罰金三千元，
    並於八十七年七月十六日判決確定；於八十七年九月九日經本院判處有期徒刑十
    月，緩刑三年確定；於九十年二月二十一日，經本院各判處有期徒刑四月及十月
    ，應執行有期徒刑一年，經上訴於臺灣高等法院臺南分院後撤回確定；於九十年
    六月七日，經本院判處有期徒刑一年，現上訴於臺灣高等法院臺南分院中，顯然
    具有竊盜犯罪之習慣，仍不知悔改，與成年人甲○○（通緝中）基於共同概括犯
    意之聯絡，意圖為自己不法之所有，先後：
    （一）於九十年三月間某時日許，在彰化縣大城鄉附近某處，以萬能鑰匙開啟之
          方式，一起偷竊郭有田已報廢並贈予林宏松而供林宏松、乙○○兄弟使用
          之引擎號碼0000000號自用小客車一輛，得手後供己使用。
    （二）於同年四月底某時日，同在彰化縣大城鄉附近某處，以相同之方法，竊取
          臺北縣警察局已報廢而由辛○○標得之引擎號碼Ｎ0000000Ｅ號自
          用小客車一輛，並據為己有。
    （三）於同年四月十三日五時許，在雲林縣崙背鄉○○村○○○段附近，由蔡明
          文拉住電線，再由甲○○攜帶其所有客觀上具有危險性，足以對人之身體
          、生命構成威脅，可供兇器使用之鐵剪刀一把剪斷電線之方式，一起竊取
          壬○○所有電線共一百五十公斤。嗣該把鐵剪刀不知置於何處而滅失。
    （四）於同年四月十六日十五時許，在雲林縣虎尾鎮頂溪里附近，與甲○○持客
          觀上具有危險性，足以對人之身體、生命構成威脅，可供兇器使用之螺絲
          起子一支，擅自取下己○○所有車牌號碼ＳＰ—六三七一號車輛之車牌二
          面，而共同竊取他人之動產。該螺絲起子事後不知丟於何處而滅失。
    （五）於同年四月某時日，在雲林縣虎尾鎮頂溪里附近，與甲○○一起以相同之
          方法，竊取郭文河所有車牌號碼ＭＲ—六八一二號車輛車牌二面。該螺絲
          起子亦不知丟於何處而滅失。
    （六）於同年四月二十七日五時許，二人一起到雲林縣褒忠鄉○○路一二三巷附
          近，由庚○○下手偷取戊○○所有駕照一枚、空白支票二紙。
二、案經雲林縣警察局西螺分局移送臺灣雲林地方法院檢察署檢察官偵查起訴。
    理  由
一、被告庚○○坦白認罪，承認事實欄一之（一）至（六）所示之車輛、電線、車牌
    、駕照、空白支票，為其在前示時、地，與甲○○分別以所示之方法偷竊。經查
    ：被告承認一同偷竊郭有田己報廢並交予林宏松而供林宏松、乙○○兄弟使用之
    前開車輛，合於被害人乙○○在警察局指認失竊之情節，並有該車車輛藉作業系
    統查詢認可資料表及乙○○出具之贓物認領保管單各一紙在卷可佐，並有萬能鑰
    匙二支扣案可稽，應為事實；被告坦承一起竊取該臺北縣警察局已報廢而由辛○○標得之車輛，分別與證人林福居於警察局、偵查中及臺北縣警察局員警丙○○
    、被害人辛○○於本院調查時陳述等情吻合，復有辛○○所具名之委託書、楊真
    實所出具之贓物認領保管單一紙及該車車輛藉作業系統查詢認可資料表一紙在卷
    可稽，並同有上開萬能鑰匙二支扣案可查，應為真實；被告坦認一起盜取壬○○
    所有上述電線，核與被害人壬○○於警察局指證被竊情節相互一致，以鐵剪刀剪
    斷電線而竊盜，符合通常之情，可認為事實；夥同甲○○共同偷竊己○○所有車
    牌號碼ＳＰ—六三七一號車輛之車牌二面事實，有被害人己○○於警察局之指認
    及該車號之車輛藉作業系統查詢認可資料表一紙、己○○所出具之贓物認領保管
    單一紙在卷可證，又被告將該車牌號碼懸掛在引擎號碼Ｎ0000000Ｅ號自
    用小客車上，有該車照片一幀附卷可查，被告此一自白為實在，可以相信；被告
    與甲○○以相同方法竊取郭文河所有車輛車牌二面，業據被害人郭文河之父丁○○於警察局指訴明確，並有其具領之贓物認領保管單及該車號之車輛藉作業系統
    查詢認可資料表各一紙在卷可佐，此外尚有該二面車牌照片一幀在卷可證，其自
    白堪認屬實；被告自白與甲○○共同偷竊戊○○所有駕照一枚、空白支票二紙，
    因與被害人戊○○於警察局之陳述一致，並有戊○○領回駕照、空白支票之贓物
    認領保管單一紙在卷可考，與事實相符。本件事證明確，被告犯行均可認定，應
    依法論罪科刑。
二、查鐵剪刀、螺絲起子，客觀上具有危險性，足以對人之身體、生命構成威脅，均
    屬兇器。核被告庚○○所為，係犯刑法第三百二十一條第一項第三款之攜帶兇器
    竊盜罪、同法第三百二十第一項之普通竊盜罪。就其所犯，與甲○○間有犯意之
    聯絡及行為之分擔，均應論以共同正犯。被告先後多次之竊行，時間緊接，方法
    部分相同，而觸犯構成要件相同之罪名，顯係基於概括之犯意反覆為之，為數行
    為而犯同一之罪名，屬裁判上一罪即訴訟法上同一案件，應依刑法第五十六條連
    續犯之規定論以一攜帶兇器竊盜罪，並依法加重其刑，公訴意旨以此部分被告前
    有竊盜罪行，又連續涉犯本件多起竊盜，認被告係涉犯刑法第三百二十二條常業
    竊盜罪，惟按，刑法上所謂常業犯係反覆以同種類行為為目的之社會活動之職業
    性犯罪而言，是刑法第三百二十二條規定以竊盜為常業之罪，係指以竊盜為職業
    者而言，苟依竊盜為謀生之職業，雖得依該條罪名論擬，惟若尚有其他謀生之方
    法或實際上仍有以其他方法謀生之事實，縱其行竊次數甚多，若非以竊盜為業，
    亦難論以竊盜為常業罪，而被告平日係以苦工為業，業據其於本院審理中自承無
    訛，則被告顯非以竊盜為其謀生之職業甚明，公訴人復未舉證以明之，自不得以
    其有竊盜前科，本次行竊次數甚多，而逕認定其係以竊盜為常業，此部分公訴意
    旨，尚有未洽，惟因社會基本事實相同，爰依法變更起訴法條，附此敘明。爰審
    酌被告之前科素行、不思正途，一再偷竊、犯罪之手段、目的、方法、所得、受
    害人數及犯罪後坦承犯行等一切情狀，量處如主文所示之刑。另被告前因竊盜案
    件，分別於八十七年六月十九日，經本院判處罰金三千元，並於八十七年七月十
    六日判決確定；於八十七年九月九日經本院判處有期徒刑十月，緩刑三年確定；
    於九十年二月二十一日，經本院各判處有期徒刑四月及十月，應執行有期徒刑一
    年，經上訴於臺灣高等法院臺南分院後撤回確定；於九十年六月七日，經本院判
    處有期徒刑一年，現上訴於臺灣高等法院臺南分院中，有臺灣高等法院被告全國
    前案紀錄表、臺灣雲林地方法院檢察署刑案資料查註紀錄表各一紙附卷可稽，其
    有竊盜前科素行，並繼之再犯本件之連續竊盜罪，顯有犯罪之習慣，爰依竊盜犯
    贓物犯保安處分條例第三條第一項第一款規定，諭知於刑之執行前，令入勞動場
    所，強制工作，期間為三年。扣案之萬能鑰匙二支，為共犯甲○○所有供偷竊本
    件車輛所用之物，業據被告供明在卷，併依刑法第三十八條第一項第二款規定宣
    告沒收之。至於另扣案之鑰匙一支，被告供承係被害人辛○○所有，且無證據證
    明與本件犯罪有關，以及被告或其共犯所有供本件犯罪所用之鐵剪刀、螺絲起子
    ，顯已滅失，均不依法宣告沒收，併此敘明。
據上論斷，應依刑事訴訟法第二百九十九條第一項前段、第三百條，刑法第二十八條
、第五十六條、第三百二十一條第一項第三款、第三十八條第一項第二款，竊盜犯贓
物犯保安處分條例第三條第一項第一款、第四條、第五條第一項，判決如主文。
本案經檢察官林禎瑩到庭執行職務。
中      華      民      國      九十    年    十一    月     二十八     日
                                臺灣雲林地方法院刑事第二庭
                                    法  官  吳  福  森
右正本證明與原本無異。
如不服本判決，應於判決送達後十日內向本院提出上訴狀( 應附繕本 )。
                                    書記官  李  松  坤
中      華      民      國      九十    年    十一    月     二十八     日
附錄本案論罪科刑法條：
刑法第三百二十一條
犯竊盜罪而有左列情形之一者，處六月以上五年以下有期徒刑：
一、於夜間侵入住宅或有人居住之建築物、船艦或隱匿其內而犯之者。
二、毀越門扇、牆垣或其他安全設備而犯之者。
三、攜帶兇器而犯之者。
四、結夥三人以上而犯之者。
五、乘火災、水災或其他災害之際而犯之者。
六、在車站或埠頭而犯之者。
前項之未遂犯罰之。


司法院資訊處製作；財團法人民間司法改革基金會備份。
